【裁判字號】    92,訴,1842
【裁判日期】    921222
【裁判案由】    毒品危害防制條例
【裁判全文】
臺灣臺中地方法院刑事判決                        九十二年度訴字第一八四二號
    公  訴  人  臺灣臺中地方法院檢察署檢察官
    被      告  戊○○
右列被告因違反毒品危害防制條例案件，經檢察官提起公訴（九十二年度偵字第九０
二八號），本院判決如左：
    主  文
戊○○轉讓第一級毒品，累犯，處有期徒刑壹年陸月。
    事  實
一、戊○○前於民國八十四年間，曾因妨害自由罪及違反麻醉藥品管理條例案件，經
    臺灣新竹地方法院於八十五年二月二十八日以八十四年度訴字第一二四六號分別
    判處有期徒刑四月及三月，並定其應執行刑有期徒刑五月，甫於八十七年五月二
    十七日服刑期滿執行完畢，猶不知悔改，竟基於轉讓第一級毒品海洛因之概括犯
    意，於九十二年三月六日，在其臺中市○○路三三二巷五號五樓租屋處，無償轉
    讓第一級毒品海洛因毒品一包（毛重Ｏ．六公克，驗餘淨重Ｏ．四五公克，包裝
    重Ｏ．三六公克）與友人甲○○使用，甲○○旋將該毒品海洛因以香煙盒裝妥掩
    飾，置於所著褲子之右前口袋內。嗣由戊○○駕駛２Ｋ─三八三九號自小客車搭
    載甲○○及甲○○之女友丁○○外出，於同日十九時三十分許，途經臺中市○○
    路與向上路口，為警盤查，當場於甲○○身上搜獲前開置於香煙盒內之海洛因一
    包（此海洛因已於甲○○所犯施用毒品案件中宣告沒收）。
二、案經檢察官自動檢舉偵辦。
    理  由
一、訊據被告戊○○固坦認於同車友人甲○○身上所查扣之毒品海洛因確為其所有，
    惟矢口否認何轉讓海洛因與甲○○之犯行，辯稱：伊當天因欲搭載甲○○回到其
    住處，於租屋處樓下即以電話通知甲○○下樓，並請甲○○順道將伊置於香菸盒
    內之海洛因毒品帶下樓，甲○○上車後，還沒來的及將毒品交與伊時，即遭員警
    盤查，是員警才會於甲○○之身上扣得伊之毒品，伊並未將該毒品轉讓與甲○○
    使用云云。惟查：
（一）右開事實，業據被告於警詢時供稱：甲○○身上查獲之毒品一包，是伊無償拿
      給他使用的等語（見毒偵字第七六０號影印卷第九頁至第一０頁），核與被告
      同車友人丁○○於警詢時所述：甲○○事前告知我，戊○○給他一包毒品等語
      情節相符（見毒偵字第七六０號影印卷第一八頁），並有前揭扣案之毒品海洛
      因一包（毛重Ｏ．六公克，驗餘淨重Ｏ．四五公克，包裝重Ｏ．三六公克）可
      資佐證。
（二）被告雖於本院訊問時陳稱：伊於警局製作筆錄當時，因毒癮發作，意識不清楚
      ，未詳細閱覽訊問筆錄即予簽名，故伊於警詢時供述內容並不實在云云，惟此
      節業經證人即製作筆錄之員警丙○○於本院審理時到庭否認，並稱：製作筆錄
      時，被告精神不錯，員警曾告知被告因毒品非於被告之身上查扣，若該毒品確
      非屬被告所有，不可頂替謊騙，然被告仍堅稱於甲○○身上所起出之毒品係其
      所有，員警只得依照被告陳述製作筆錄，並請被告閱覽後簽名等語（見本院卷
      第六七頁至第六八頁），已難認被告於警詢時之自白非出於任意性。又被告先
      於偵查中改稱自證人甲○○身上所扣得之毒品並非其所有云云（見偵字第九０
      二八號卷第一０頁），旋即又供稱扣案毒品確屬伊所有，但係請甲○○暫為保
      管云云（見偵字第九０二八號卷第一一頁、第一二頁），復於本院改稱係請甲
      ○○順道帶下樓云云（見本院卷第一四頁），其自偵查後所為之供詞，前後反
      覆，自有可疑，足認被告於警詢時之供述，應與事實相符，堪予採信，其嗣於
      偵查中翻異前詞所為之供述，應屬事後諉責之卸詞，並無可採。
（三）另證人甲○○固於本院審理時，附和被告前揭卸責之語，證稱：當天確係被告
      請伊將毒品順道帶下樓，被告並未無償轉讓毒品與伊云云，然若被告前揭辯詞
      為真，證人甲○○應係欲自被告租屋處下樓時，始於被告住處抽屜內拿取裝有
      毒品之香煙盒，證人甲○○既隨即欲將香菸盒帶下樓交與被告，又何需將之置
      放於所著褲子之右前口袋內，且又未於甫下樓即將該香菸盒交付被告，衡之皆
      與常情不符。再若扣案毒品確非被告轉讓與證人甲○○，僅係請證人甲○○順
      道將之帶下樓，則何以證人甲○○於警詢時始終未曾供述此節，卻於偵查中始
      附和被告供詞而向檢察官訛稱係被告交予伊「保管」云云（見毒偵字第七六０
      號影印卷第六六頁）；況被告所為順道帶下樓之請託，又豈與證人甲○○所謂
      「保管」之意相符？是證人甲○○於偵查中及本院所為之證詞，顯係迴護被告
      所為之串飾之語，亦不足採。
（四）綜此，本件事証至臻明確，被告犯行已足堪認定。
二、查海洛因係屬毒品危害防制條例第二條第二項第一款所指之第一級毒品，是被告
    戊○○所為，係犯毒品危害防制條例第八條第一項之轉讓第一級毒品罪。被告前
    於八十四年間，曾因妨害自由罪及違反麻醉藥品管理條例案件，經臺灣新竹地方
    法院於八十五年二月二十八日以八十四年度訴字第一二四六號分別判處有期徒刑
    四月及三月，並定其應執行刑有期徒刑五月，甫於八十七年五月二十七日服刑期
    滿執行完畢，有臺灣高等法院被告全國前案紀錄表在卷可查，其於五年以內再犯
    本件有期徒刑以上之罪，係屬累犯，應依刑法第四十七條之規定加重其刑。爰審
    酌毒品對國人身心健康危害甚大，為眾所週知之事，政府及民間機構莫不大力宣
    導，禁絕毒害唯恐不足，然被告非但自己施用，猶無償轉讓他人吸食，害人害己
    ，惡性可謂非輕，兼酌被告前有犯罪前科，素行不良，其轉讓毒品雖無獲取利益
    ，但使毒品流通對於社會造成危害及被告犯罪之動機、目的、手段與犯罪後態度
    等一切情狀，量處如主文所示之刑。末按，毒品雖屬違禁物，依毒品危害防制條
    例第十八條第一項前段之規定，不問屬於犯人所有，固應沒收銷燬之，惟本件前
    開扣案之毒品海洛因（毛重Ｏ．六公克，驗餘淨重Ｏ．四五公克，包裝重Ｏ．三
    六公克）既已由被告轉讓與證人甲○○施用，於查獲時係由甲○○所持有，復已
    於甲○○所犯施用毒品案件（本院九十二年度訴字第一二八四號）內為沒收之宣
    告，有該案件之判決乙份附卷可憑（見本院卷第三一頁），本院爰不予宣告沒收
    銷燬，附此敘明。
據上論斷，應依刑事訴訟法第二百九十九條第一項前段，毒品危害防制條例第八條第
一項，刑法第十一條前段、第四十七條，判決如主文。
本案經檢察官乙○○到庭執行職務。
中    華    民    國      九十二      年       十二      月     二十二  日
                                臺灣臺中地方法院刑事第九庭
                                    審判長法  官  曾 佩 琦
                                          法  官  陳 如 玲
                                          法  官  陳 思 成
右正本證明與原本無異。
如不服本判決，應於判決送達後十日內向本院提出上訴狀，上訴於臺灣高等法院臺中
分院( 須附繕本 )。
                                          書記官
中    華    民    國      九十二      年       十二      月     二十二  日
附錄論罪科刑法條
毒品危害防制條例第八條第一項：
轉讓第一級毒品者，處一年以上七年以下有期徒刑，得併科新臺幣一百萬元以下罰金
。


司法院資訊處製作；財團法人民間司法改革基金會備份。
